【裁判字號】    90,台抗,440
【裁判日期】    901004
【裁判案由】    殺人未遂等罪
【裁判全文】
最高法院刑事裁定                                  九十年度台抗字第四四○號
    抗  告  人  甲○○
右抗告人因殺人未遂等罪案件，不服台灣高等法院高雄分院中華民國九十年八月三十
一日駁回聲請具保停止羈押之裁定（九十年度上訴字第一一五三號），提起抗告，本
院裁定如左：
    主  文
抗告駁回。
    理  由
本件原裁定以：抗告人甲○○因殺人未遂等罪案件，前經原審認為有刑事訴訟法第一
百零一條第一項第一、三款之情形，而有羈押之必要，執行羈押。抗告人聲請意旨略
以其於案發時與警發生槍戰，受傷嚴重，曾具保釋放療傷，但又於民國九十年五月十
七日收押，目前尚有血尿、血氮現象，需進一步檢查治療，且其右手撓骨骨折，需開
刀取出，復無逃亡之意圖，聲請具保停止羈押，以利就醫云云。惟查(一)抗告人因殺人
未遂等罪案件，前經原審認其涉犯最輕本刑五年以上有期徒刑之罪，犯嫌重大，且前
經通緝到案經具保後即逃亡，復經通緝始到案（於八十八年十一月十六日，經台灣高
雄地方法院檢察署檢察官具保停止羈押，並限制出境，旋即逃亡。九十年二月十四日
經台灣高雄地方法院下令通緝，抗告人於九十年五月十七日持冒名「林秋馳」偽造之
護照及台胞證，在高雄國際機場出境室，為警查獲），已有逃亡之具體事證，非予羈
押，難予進行審判，依刑事訴訟法第一百零一條第一項第一、三款規定，予以羈押。
(二)抗告人前經第一審戒護就醫檢驗結果，並無血尿、血氮現象，且其在看守所內生活
作息正常，自理無虞，因舊疾產生之疼痛，可在所內門診服藥控制等情，亦經台灣高
雄地方法院函台灣高雄看守所查明，有該所九十年六月十八日高所坤戒字第七○○號
函附卷可憑。於九十年八月二十一日原審調查時，再度以同一事由聲請具保停止羈押
，原審以最速件函囑台灣高雄看守所妥予照顧，並詳予檢查身體，據臺灣高雄看守所
九十年八月三十日高所坤戒字第一○四三號函覆抗告人身體狀況：「一、該被告因遭
槍擊，胸部胸壁殘留彈片，右手橈骨骨折，多處小腸破裂及右側輸尿管斷裂，右側下
肢部分癱瘓，以上症狀均於八十八年十月二十九日於長庚紀念醫院接受手術治療。目
前在所經觀察，其傷及神經部份：右手不自主抽蓄，右腿萎縮造成行動遲緩，併有間
斷性血尿情形（研判係因傷及輸尿管所致），胸壁彈片及右手橈骨術後鋼釘均未取出
，另自述有胸痛、咳嗽等情形。二、該被告本所已多次戒送醫院檢查及治療，唯醫師
並未指示需積極治療，然其傷勢遍及全身，本所特於九十年八月二十九日再將之戒送
國軍八○二醫院作心電圖、Ｘ光照射、驗血等診查，其結果除彈片殘留胸壁外，餘均
正常，惟該院醫師仍建議須續行門診追蹤治療。三、被告現況在所除接受一般性診療
外，有關其傷勢之追蹤與手術等，在所無法妥善治療。現況生活作息尚能自理無虞。
」。抗告人於八十八年十一月十六日，經台灣高雄地方法院檢察署檢察官具保停止羈
押，並限制出境，歷經一年六月之久，已有充裕之時間足以醫療其身體，既無急於醫
治之情，復持假護照及台胞證欲出境。是抗告人之身體狀況，難認有立即保外就醫之
必要。因認刑事訴訟法第一百零一條第一項第一、三款之情形，依然存在，不能因具
保而使之消滅，抗告人及其原審選任辯護人執上開理由聲請具保停止羈押，自難准許
，予以駁回，經核於法並無違誤。至上開函內所指有關其傷勢之追蹤與手術等，雖在
所無法妥善治療，但非不能於必要時戒送就醫。抗告意旨仍執前開事由，並稱其傷勢
非看守所所能治療等語，泛言指摘原裁定不當，非有理由，應予駁回。
據上論結，應依刑事訴訟法第四百十二條，裁定如主文。
中      華      民      國     九十     年      十      月      四      日
                              最高法院刑事第七庭
                                  審判長法官  吳  雄  銘
                                        法官  池  啟  明
                                        法官  石  木  欽
                                        法官  郭  毓  洲
                                        法官  吳  三  龍
      右正本證明與原本無異
                                              書  記  官
中      華      民      國     九十     年      十      月      八      日


司法院資訊處製作；財團法人民間司法改革基金會備份。
